---
title: "Pré-processamento de dados de pesquisadores"
author: "Veruska Santos"
date: "2 de outubro de 2018"
output: html_document
---


O objetivo deste relatório é processar e agrupar um conjunto de dados de pesquisadores na área de Computação, a fim de gerar novos arquivos CSV que facilitem à resposta de algumas perguntas especificadas.

## Pré-processamento dos dados

Importando biblioteca do R a ser usada para ler os dados e manipulá-los.

```{r setup, message=FALSE, warning=FALSE}
library(tidyverse)
```

Carregando os dados que serão analisados.

```{r read}
autores = read.csv(here::here("data/authors.csv"))
etnias = read.csv(here::here("data/ethnicity.csv"))
artigos = read.csv(here::here("data/papers.csv"))
conferencias = read.csv(here::here("data/conferences.csv"))
```

Fazendo merge nos dados para unir todas as colunas de interesse.

```{r}
autores_etnia = merge(autores, etnias[,c('name', 'l1', 'gender')], by = "name")
autores_etnia_artigos = merge(autores_etnia, artigos[,c('paper_key', 'conf_key', 'citations')], by = "paper_key")
dados_autores = merge(autores_etnia_artigos, conferencias[,c('conf_key', 'year', 'cs', 'de', 'se', 'th')], by = "conf_key")
```

Função para exportar os dados em CSV.

```{r}
local_path = 'D:/Desktop/UFCG/Mestrado/Disciplinas/Visualizacao/workspace/AuthorsData/data/'

salvarCSV <- function (arquivo, nome){
  write.csv(arquivo, paste(local_path, nome, ""), row.names=FALSE)
}
```

Separando os arquivos para facilitar a visualização de cada pergunta.

```{r clean}
#Pergunta 1:Autores de qual etnia publicam mais?
total_etnia_por_autores <- dados_autores %>%
  group_by(l1, gender) %>%
  count() %>%
  arrange(desc(n))

salvarCSV(total_etnia_por_autores, 'autores_etnia_pergunta1.csv')


#Pergunta 2: Qual a diferença da quantidade de publicações entre os homens e mulheres ao longo dos anos?

total_publicacoes_por_ano <- dados_autores %>%
  filter(gender != "-") %>%
  group_by(year, gender) %>%
  count() %>%
  group_by(year) %>%
  mutate(diff = n - lag(n, default = first(n)))  %>%
  summarise(dif = sum(diff))
 
salvarCSV(total_publicacoes_por_ano, 'total_publicacoes_por_ano_pergunta2.csv')


#Pergunta 3: Quem são os primeiros autores, homens ou mulheres? (ALTERADO, PQ TERIA QUE CONTAR AS CITAÇÕES)

total_autores_por_posicao <- dados_autores %>%
  filter(gender != "-") %>%
  group_by(position, gender) %>%
  count()
  
salvarCSV(total_autores_por_posicao, 'total_autores_por_posicao_pergunta3.csv')


#Pergunta 4: QUal a área de pesquisa predominante entre homem e mulheres?

area_predominante_por_genero <- dados_autores %>%
  filter(gender != "-") %>%
  group_by(cs, de, se, th, gender) %>%
  count()

salvarCSV(area_predominante_por_genero, 'area_predominante_por_genero_pergunta4.csv')


```
```{r}

# Proporção : mulheres / homens
proporcao_mulheres_por_ano <- dados_autores %>%
  filter(gender != "-") %>%
  group_by(year, gender) %>%
  count() %>%
  group_by(year) %>%
  mutate(proporcao = n / sum(n))

salvarCSV(proporcao_mulheres_por_ano, 'proporcao_mulheres_por_ano.csv')

```

```{r}

# Proporção de pesquisadores por etnia na primeira posição
proporcao_mulheres_por_etnia <- dados_autores %>%
  filter(gender != "-", position == 0) %>%
  group_by(l1, gender) %>%
  count() %>%
  group_by(l1) %>%
  mutate(proporcao = n / sum(n))

salvarCSV(proporcao_mulheres_por_etnia, 'proporcao_mulheres_por_etnia.csv')

```

```{r}

# Proporção de pesquisadores por etnia na primeira posição ao longo dos anos
proporcao_mulheres_por_etnia_e_anos <- dados_autores %>%
  filter(gender != "-", position == 0) %>%
  group_by(year, l1, gender) %>%
  count() %>%
  group_by(year, l1) %>%
  mutate(proporcao = n / sum(n))

salvarCSV(proporcao_mulheres_por_etnia_e_anos, 'proporcao_mulheres_por_etnia_e_anos.csv')

```