---
title: "searches"
author: "Veruska Santos"
date: "30 de outubro de 2018"
output: html_document
---

O objetivo deste relatório é processar e agrupar um conjunto de dados (coletados e usados neste artigo)[https://homes.cs.washington.edu/~reinecke/Publications_files/Oliveira2016.pdf] de contribuidores dos sites de pesquisa StackOverflow e Superuser.

## Sobre os dados

Métricas socio-econômicas:
* **GNI:** (por pessoa) é similar ao PIB (Produto Interno Bruto) brasileiro. Quanto mais recursos econômicos disponíveis, espera-se mais acesso à tecnologia e, por sua vez, um alto envolvimento nos sites.

* **Internet:** taxa de penetração. Dado que a participação em ambientes online requerem acesso à Internet, a porcentagem de contribuidores deve aumentar com a taxa de penetração na Internet do país.

* **EPI:** é o Índice de Proficiência no Inglês. Por causa dos sites serem escritos em inglês, a porcentagem de contribuidores por país deve ser influenciado pela habilidade da população expressa-se nessa língua.

Métricas culturais:
* **PDI:**
* **IDV:**
* **MAS:**
* **UAI:**
* **num_u:**
* **num_q:**
* **num_a:**
* **num_tp_c:**
* **num_tp_e:**
* **perc_a:**
* **perc_q:**
* **perc_tp_c:**
* **perc_tp_e:**
* **WVS:**


## Pré-processamento dos dados

Importando biblioteca do R a ser usada para ler os dados e manipulá-los.

```{r setup, message=FALSE, warning=FALSE}
library(tidyverse)

```

Carregando os dados que serão analisados.

```{r read}
stackoverflow_data = read.csv(here::here("data/stackoverflow_data.csv"))
superuser_data = read.csv(here::here("data/superuser_data.csv"))

```

Juntando os dados em um dataframe só.

```{r warning=FALSE}
data <- dplyr::bind_rows(list(stackoverflow = stackoverflow_data, superuser = superuser_data), .id = "site")

```