---
title: "searches"
author: "Veruska Santos"
date: "30 de outubro de 2018"
output: html_document
---

O objetivo deste relatório é processar e agrupar um conjunto de dados (coletados e usados neste artigo)[https://homes.cs.washington.edu/~reinecke/Publications_files/Oliveira2016.pdf] de contribuidores dos sites de pesquisa StackOverflow e Superuser.

## Sobre os dados

(Métricas socio-econômicas e culturais)[https://www.hofstede-insights.com/models/national-culture/] (**variáveis independentes**):

* **GNI:** Renda Nacional Bruta (por pessoa), similar ao PIB brasileiro. Quanto mais recursos econômicos disponíveis, espera-se mais acesso à tecnologia e, por sua vez, um alto envolvimento nos sites.

* **Internet:** taxa de penetração. Dado que a participação em ambientes online requerem acesso à Internet, a porcentagem de contribuidores deve aumentar com a taxa de penetração na Internet do país.

* **EPI:** é o Índice de Proficiência no Inglês. Por causa dos sites serem escritos em inglês, a porcentagem de contribuidores por país deve ser influenciado pela habilidade da população expressa-se nessa língua.

* **PDI:** é o Índice de Distância de poder/hierarquia. Quanto menor esse índice, menor a distância entre as pessoas de diferentes níveis, ou seja, maior a relação/interação entre elas.

* **IDV:** é o Índice de Individualismo vs Coletivismo do país, quanto maior ele, maior o individualismo.

* **MAS:** é o Índice de Masculinidade vs Feminidade. Quanto maior o índice, maior a masculinidade do país.

* **UAI:** é o Índice de Anulação da Incerteza. Quanto maior esse índice, maior o desconforto das pessoas do país com a incerteza e a ambiguidade.

* **WVS:** ...

Métricas dos sites:

* **num_u:** número de usuários
* **num_q:** número de usuários que fizeram pelo menos uma pergunta
* **num_a:** número de usuários que responderam pelo menos uma pergunta
* **num_tp_c:** número de usuários que comentaram pelo menos um post dos outros
* **num_tp_e:** número de usuários que editaram pelo menos um post dos outros
* **perc_a:** porcentagem de usuários que responderam pelo menos uma pergunta
* **perc_q:** porcentagem de usuários que fizeram pelo menos uma pergunta
* **perc_tp_c:** porcentagem de usuários que comentaram pelo menos um post dos outros
* **perc_tp_e:** porcentagem de usuários que editaram pelo menos um post dos outros


Métricas culturais(**variáveis dependentes**):

## Pré-processamento dos dados

Importando biblioteca do R a ser usada para ler os dados e manipulá-los.

```{r setup, message=FALSE, warning=FALSE}
library(tidyverse)

```

Carregando os dados que serão analisados.

```{r read}
stackoverflow_data = read.csv(here::here("data/stackoverflow_data.csv"))
superuser_data = read.csv(here::here("data/superuser_data.csv"))

```

Juntando os dados em um dataframe só.

```{r warning=FALSE}
data <- dplyr::bind_rows(list(stackoverflow = stackoverflow_data, superuser = superuser_data), .id = "site")

```

Criando nova coluna TIPO para definir quais países são Individualistas ou Coletivistas, com base na coluna IDV.

```{r warning=FALSE}

data$tipo <- ''

for (index in 1:nrow(data)) {
  if (data[index, 'IDV'] > 50){
    tipo <- 'Individualista'
  } else { 
    tipo <- 'Coletivista'
  }
  data[index, 'tipo'] <- tipo
}

data

```
```{r}
local_path = 'D:/Desktop/UFCG/Mestrado/Disciplinas/Visualizacao/workspace/SearchesData/data/'

salvarCSV <- function (arquivo, nome){
  write.csv(arquivo, paste(local_path, nome, ""), row.names=FALSE)
}

salvarCSV(data, 'searches.csv')

```
